臺灣士林地方法院交通事件裁定　　　　　　　　　　九十一年度交聲字第二九八號
　　原處分機關　臺北巿交通事件裁決所
　　異　議　人
　　即受處分人　甲○○
右列受處分人因違反道路交通管理處罰條例案件，對於台北市交通事件裁決所九十一
年三月八日所為之處分（原處分案號：北市裁三字第駕裁二二—ＡＢＸ０１２２６３
號），聲明異議，本院裁定如左：
    主  文
異議駁回。
    理  由
一、按「汽車駕駛人，行經有燈光號誌管制之交岔路口闖紅燈者，處新臺幣一千八百
    元以上五千四百元以下罰鍰。」道路交通管理處罰條例第五十三條定有明文，且
    同條例第六十三條第一項第三款規定：違反第五十三條者，除依原條款處罰鍰外
    ，並記違規點數三點。
二、原處分意旨略以：異議人即受處分人甲○○於民國（下同）九十年十二月二十八
    日三時三十一分許，騎乘車牌號碼ＡＴＹ─九八五號重型機車在台北市○○區○
    ○路，經台北市政府警察局信義分局員警攔停舉發「闖紅燈」違規，經原處分機
    關即臺北市交通事件裁決所援引上開道路交通管理處罰條例之規定，處罰鍰新台
    幣（下同）一千八百元及違規點數三點。
三、受處分人聲明異議意旨則以：員警攔停時，並未說伊闖紅燈，只有看行照、駕照
    ，直到伊要離去時才開紅單，伊當時是東向西通過松隆路之路口，東邊紅燈沒有
    亮，但西邊紅燈有亮，伊認為燈號沒有亮就是交通號誌沒有開，伊事後有去拍照
    可以證明該路口之號誌確實故障，伊並未闖紅燈，請求撤銷原處分等語。
四、經查：受處分人上開違規事實，有台北市政府警察局舉發違反道路交通管理事件
    通知單乙紙附卷可稽，並經證人即現場舉發本件違規之員警張忠榮到庭結證證稱
    ：「（請詳述本案經過情形如何？）我是站在松隆路離松山路口約二、三十公尺
    ，異議人當時從松隆路東向西闖紅燈，我攔他，他說『深更半夜為何在這裡開單
    子』，我說『深更半夜就可以闖紅燈嗎』，我開單請他簽名，但他拒簽，並把單
    子丟在地上，我回隊上後，把紅單二、三聯交給隊上處理。（這個路段的路口號
    誌是否有像異議人剛剛所述，當天有紅燈不亮的情形？）這個路段我們常去巡邏
    ，應該沒有不亮的情形，取締當天是亮的。」等語明確，衡情，證人為執勤員警
    ，與受處分人素無怨隙，殊無設詞誣陷，致入己身於偽證重罪危險之理，且證述
    之內容詳盡，所為證言自堪採信。另經本院函詢台北市交通管制工程局，以查明
    上開松山路、松隆路口於九十年十二月二十八日是否有誌故障不亮之情形時，該
    處函覆：「經查九十年十二月二十八日松山路與松隆路口並無故障通報及維修紀
    錄，且經派員查看現場號誌目前（九十一年七月四日）該路口亦無故障情況。」
    ，有該處九十一年七月五日北市交工程字第０９１３２０６４４００號函一份在
    卷可參，雖受處分人提出照片二紙，以證明該路口號誌有故障之情形，然該照片
    並未能看出是何時所拍攝，自無法有利於受處分人之認定，是受處分人辯稱號誌
    故障乙節即與事實不符。況受處分人先是自承：「（你通過時，號誌究竟如何？
    ）東邊紅燈沒有亮，但西邊紅燈有亮。」，後才又改稱：「（你剛剛不是說西邊
    紅燈有亮？）我的意思是說，我現在去看那邊的號誌，東邊紅燈沒有亮，西邊紅
    燈有亮，而且案發時我沒看西邊的燈號，我是被警察取締後，又回頭看時，看到
    西邊的紅燈是亮的，東邊的紅燈沒亮。」，然不論如何，至少受處分人自承當時
    西邊之紅燈是正常，並非全部故障不亮，而一般人通過路口時，均應會注意前方
    之動態，以避免危險之發生，是受處分人自西往東通過路口時，縱西邊之號誌不
    亮，然位於其正前方之東邊紅燈亦應明顯可見才是，豈有未見之理，是受處分人
    辯稱未闖紅燈云云，並不足採信。本院另查無積極證據足資證明本件有捏造事實
    違法取締之情事，則值勤員警本其維護交通秩序、公眾安全職責所為之舉發，自
    屬適法。
五、綜上所述，受處分人既有前揭違規情事，原處分機關以受處分人之違規行為，影
    響市區道路行車安全與秩序，援引首揭規定依法裁罰，並無不當。本件異議為無
    理由，應予駁回。
中      華      民      國     九十一     年       八     月     八     日
                                      臺灣士林地方法院交通法庭
                                          法  官  楊   迺   伶
右正本證明與原本無異。
如不服本裁定，應於送達後五日內，向本院提出抗告狀。
                                          書記官  趙  彩  彤
中      華      民      國     九十一     年       八     月     九     日
